【裁判字號】    90,親,24
【裁判日期】    901029
【裁判案由】    否認婚生子女
【裁判全文】
臺灣屏東地方法院民事判決  九十年度親字第二四號
    原      告    丁○○
    送達代收人    丙○○
    被      告    甲○○
    兼法定代理人  乙○○
右當事人間請求否認婚生子女事件，本院判決如左：
    主      文
確認被告甲○○非原告與被告乙○○之婚生子女。
訴訟費用由原告負擔。
    事      實
甲、原告方面：
一、聲明：求為判決如主文所示。
二、陳述：
    緣原告與被告乙○○於八十五年十二月二十八日結婚，於八十九年十月二十四日
    經判決離婚確定，而在婚姻關係存續中，被告乙○○於八十八年間犯竊盜罪入監
    服刑，原告於此期間結交男友吳嘉榮，進而發生性關係，於八十九年十月二十七
    日生下一子即被告甲○○，該子雖係原告與被告乙○○在婚姻關係中受胎所生之
    子女而受婚生之推定，惟事實上原告並非自被告乙○○受胎，為此訴請確認被告
    甲○○非原告與被告乙○○之婚生子女。
三、證據：提出戶籍謄本一、民事判決、出生証明各一件為證。
乙、被告方面：
    被告未於最後言詞辯論期日到場，據其前此到庭所為之聲明及陳述如左：
一、聲明：同意原告之請求。
二、陳述：
    被告乙○○於八十九年一月入監，原告於八十七年即已離家出走，對於原告所生
    之小孩並不知情。
丙、本院依職權囑託財團法人屏東基督教醫院實施親子血緣鑑定。
    理      由
一、本件原告主張其與被告乙○○於八十五年十二月二十八日結婚，在婚姻關係存續
    中，原告結交男友吳嘉榮，進而發生性關係，於八十九年十月二十七日生下一子
    即被告甲○○，惟原告並非自被告受胎等情，業據其提出戶籍謄本為證，另經本
    院依職權囑託財團法人屏東基督教醫院對被告甲○○與第三人吳嘉榮實施親子血
    緣鑑定結果顯示，依據人類遺傳標記檢查結果，吳嘉榮與甲○○檢體，其相對應
    之各ＤＮＡ型別均無矛盾，即吳嘉榮與甲○○之間存在血緣關係之機率為百分之
    九九．九九九九，有該院之親子鑑定結果報告書一件附卷可稽，故原告主張被告
    甲○○非原告與被告乙○○之婚生子女，即有可採。
二、按從子女出生日回溯第一百八十一日起至第三百零二日止為受胎期間；又妻之受
    胎，係在婚姻關係存續中者，推定其所生之子女為婚生子女，但如夫妻之一方於
    知悉子女出生之日起一年內能證明妻非自夫受胎者，得提起否認之訴，民法第一
    千零六十二條第一項、第一千零六十三條定有明文。本件被告甲○○受胎之時，
    係於原告與被告乙○○婚姻關係存續中，雖受婚生之推定，惟經鑑定結果，否定
    被告間之親子關係，已如前述，而原告係於知悉被告甲○○出生之日起一年內提
    起本件訴訟，從而原告之訴，洵屬正當有據，應予准許。
據上論結，本件原告之訴為有理由，依民事訴訟法第八十一條第二款，判決如主文。
中      華      民      國    九十      年      十      月    二十九    日
                                    臺灣屏東地方法院民事第二庭
~B法      官  黃義成
右為正本係照原本作成。
如不服本判決，應於收受送達後二十日內向本院提出上訴書狀，其未表明上訴理由者
，應於提出上訴後二十日內向本院補提理由書狀（均須按他造當事人之人數附繕本）
~B法院書記官  徐建功
中      華      民      國    九十      年      十      月    二十九    日


司法院資訊處製作；財團法人民間司法改革基金會備份。
